```{r}
# vivienda colectiva provincia

# datos_colectiva <- datos %>% filter(f.tipolog == "Unifamiliar") #Plurifamiliar

t <- genera_resumen_provincias ( datos)  # Solo provincias
t_flex <- resumen_a_flex(t)
t_flex
```
## Gráfico ránking por provincias. Precio medio m2 al mes

```{r  fig.id="plot", fig.cap="Ranking por provincias", fig.height = 2.4 , fig.width = 6}
grafico_ranking(t, tipo = preciom2_M)
```
## Gráfico ránking por provincias. Renta mensual del alquiler
```{r  fig.id="plot", fig.cap="Ranking por provincias", fig.height = 2.4 , fig.width = 6}
grafico_ranking(t, tipo = preciomes_M)
```
## Gráfico ránking por provincias. Superficie de vivienda
```{r  fig.id="plot", fig.cap="Ranking por provincias", fig.height = 2.4 , fig.width = 6}
grafico_ranking(t, tipo = superficie_M)
```

## Gráfico ránking por provincias. Precio medio m2 al mes
```{r fig.id="plot", fig.cap="Ranking por provincias", fig.height = 3 , fig.width = 6}
genera_grafico_apilado(t, "preciom2")
```
## Gráfico ránking por provincias. Renta mensual del alquiler
```{r fig.id="plot", fig.cap="Ranking por provincias", fig.height = 3 , fig.width = 6}
genera_grafico_apilado(t, "preciomes")
```

## Gráfico ránking por provincias. Superficie de vivienda
```{r fig.id="plot", fig.cap="Ranking por provincias", fig.height = 3 , fig.width = 6}
genera_grafico_apilado(t, "superficie")
```

para vivieda colectiva. Andalucía, provincia y municipios

```{r}
# vivienda colectiva municipio

# datos_colectiva <- datos %>% filter(f.tipolog == "Plurifamiliar")
t <- genera_resumen_municipios ( datos)

t_flex <- resumen_a_flex(t)

#> Calcula m, media aritmética de las medianas municipales
#>  (no incluye provincias ni comunidad)
m <- t %>% 
  filter(nombre != "") %>% 
  summarise(media = mean(preciom2_M)) %>% 
  pull() %>% 
  round(1)

#> Da color a las celdas del valor del precio medio de la renta x m2 
#> usando la función my_color_fun

t_flex %>% 
  bg(j = "preciom2_M", bg = my_color_fun , part = "body")  #color de fondo celdas
8r7



```


```{r leyenda_colores}
# Definir el df que servirá como leyenda
color <- c(m+3.5, m+1.5, m, m-1.5, m-3.5)

valores <- c(glue("> {m+3}"),
             glue("({m+1} - {m+3}]"),
             glue("({m-1} - {m+1}]"),
             glue("({m-3} - {m-1}]"),
             glue("<= {m-3}"))

# Definir el vector de descripciones
descripcion <- c("3 o más € de la media de los municipios",
                  "Entre 1 y 3 € más de la media de los municipio",
                  paste("En la media +/- 1 € (Media =",m,"€)"),
                  "Entre 1 y 3 € menos de la media de los municipio", 
                  "3 o menos € de la media de los municipios")

# Crear el dataframe
df <- data.frame(color = color, Valores = valores, descripcion = descripcion)



# Ver el dataframe resultante
flextable(df, col_keys = c("Valores","descripcion")) %>% 
  fontsize(size = 9, part = "all") %>% 
  set_header_labels("Valores" = "Renta €/m2 mes" ,descripcion = "") %>% 
  autofit() %>% 
  border_remove() %>% 
  align(j="Valores", align = "center", part = "all") %>% 
  hline(part = "header", border = border_style1)  %>%  
  bg(j = "Valores", bg = my_color_fun(df$color) , part = "body")

```



```{r}
t <- genera_resumen_municipios ( datos)
t_flex <- resumen_a_flex(t)
t_flex

```

```{r fig.id="plot", fig.cap="Ranking por provincias", fig.height = 5 , fig.width = 6}
# Gráfico territorios > Mediana de Andalucía
# t <- t %>% 
#   mutate(preciom2_M = as.numeric((gsub(",", ".", preciom2_M))))

medianaAndalucia <- t %>% 
  filter(territorio == "Andalucía") %>%
  pull(preciom2_M)

mayores <- t %>% 
  filter(preciom2_M >= medianaAndalucia) 


grafico_ranking(mayores, preciom2_M) +
theme(axis.text = element_text(size = 8))  # Cambiar el tamaño del texto de los ejes
```

```{r}
grafico_ranking(mayores, superficie_M)+
theme(axis.text = element_text(size = 8))  # Cambiar el tamaño del texto de los ejes
```

```{r}
grafico_ranking(mayores, preciomes_M)+
theme(axis.text = element_text(size = 8))  # Cambiar el tamaño del texto de los ejes
```
```{r}
# vivienda colectiva barrio

# datos_colectiva <- datos %>% filter(f.tipolog == "Unifamiliar") #Plurifamiliar

t <- genera_resumen_barrio( datos)  # Solo provincias
+t_flex <- resumen_a_flex(t)
t_flex
```