
El número de total de registros de fianzas utilizados en el presente analisis
exploratorio de datos es `r to_int(sum(tabla_frecuencias$'Frec. Absoluta'))`. 

El porcentaje de datos que faltan es del `r to_porcentaje(pct_miss(datos_originales))`%. El `r to_porcentaje(pct_miss_case(datos))` de los registros estan incompletos. El gráfico que representa el porcentaje de valores ausentes en cada variables es el siguiente:
  
```{r fig.height=8, fig.width=6, fig.id="grafico", fig.cap="Valores ausentes por variable"}
datos_originales %>% 
  gg_miss_var( show_pct = TRUE)
```

Si consideramos los datos ausentes teniendo en cuenta tipo de entidad:
```{r fig.height=8, fig.width=6, fig.id="grafico", fig.cap="Valores ausentes por variable para cada tipo de persona arrendador"}

datos_originales %>% 
  gg_miss_var(show_pct = TRUE, facet = tipo_persona_arrendador)

# # Gráfico de valores faltantes en todo el dataframe
# gg_miss_fct(datos_originales, tipo_persona_arrendador) + labs(title = "Valores no disponibles")
```


