## Tipo de persona arrendador   
<br>  
```{r results="asis"}
pinta_tabla(datos, "tipo_persona_arrendador", Etiqueta("tipo_persona_arrendador"))
```
<br>

```{r results="asis", fig.height=5, fig.width=4}

grafico_barras(datos, "tipo_persona_arrendador")
```

## Tipo de entidad del arrendador
<br>  
```{r results="asis"}
pinta_tabla(datos, "f.persona_fj", "Tipo entidad Arrendador")
```
<br>


```{r results="asis", fig.height=5, fig.width=7}
datos <- datos %>%
  mutate(aux = ifelse(tipo_persona_arrendador == "Jurídica",
                      substr(tipo_entidad_arrendador, 1, 1),
                      "P. Física"),
         aux = factor(aux,
                      levels = (c("P. Física",
                                  substr(levels(datos$tipo_entidad_arrendador), 1, 1))))) 

grafico_barras(datos, "aux", "Tipo entidad Arrendador")
```
<br>  

Hay bastantes tipos de entidad que apenas disponen de pocos registros. Si
nos quedamos con los grupos más frecuentes:

```{r}
# Ahora agrupo factores para quedarme con los más frecuentes (5 en este caso)
N_grupos <- 5 # número de factores que dejo 
# Dejo solo los tipos más frecuentes 
datos <- datos %>% 
    mutate(tipo_pj_agr = fct_lump(
      f.persona_fj,
      n = N_grupos,
      other_level = "Resto"
    ))

pinta_tabla(datos,"tipo_pj_agr", 
                     "Tipo Entidad Arrendador más frecuentes", 
                     orden ="SI")
```


```{r fig.height=5, fig.width=6}
# Ordeno los factores por frecuencia de los factores y me llevo el factor "Resto" al final, detrás del penúltimo
posicion_penultima <- length(levels(datos$tipo_pj_agr)) - 1
orden_factores <- fct_relevel(fct_infreq(datos$tipo_pj_agr), "Resto", after = posicion_penultima)

ggplot(datos, aes(x = orden_factores)) +
  geom_bar(fill = "cornsilk1", color = "cornsilk2") +
  geom_text(stat = "count", aes(label = ..count..), vjust = +0.5, size = 3, color = "cornsilk4") +
  labs(x = "", 
       y = "Frecuencia",
       title = "Tipo Entidad Arrendador")+
  scale_x_discrete(labels = str_wrap(levels(orden_factores), width = 20))+
  theme_minimal()+
  theme(axis.text.x = element_text(angle = 45, hjust = 1))
```


## Tipo de entidad del arrendador (Persona Jurídica)
<br>  
```{r results="asis"}
pinta_tabla3(datos, "tipo_entidad_arrendador", Etiqueta("tipo_entidad_arrendador"))
```
<br>

Si se prefiere la tabla ordenada

```{r results="asis"}
pinta_tabla3(datos,"tipo_entidad_arrendador", "Tipo Entidad Arrendador", orden ="SI")
```
En el gráfico solo consideramos los valores válidos

```{r results="asis", fig.height=5, fig.width=7}
datos_pj <- datos %>%
              filter(tipo_persona_arrendador == "Jurídica") %>% 
              mutate(aux = tipo_entidad_arrendador,
                     tipo_entidad_arrendador = substr(tipo_entidad_arrendador, 1, 1))

grafico_barras(datos_pj, "tipo_entidad_arrendador")
datos_pj <- datos_pj %>% 
              mutate(tipo_entidad_arrendador = aux)
```

Hay bastantes tipos de entidad que apenas disponen de pocos registros. Si nos quedamos con los 4 grupos más frecuentes:

```{r}
# Ahora agrupo factores para quedarme con los más frecuentes (4 en este caso)
N_grupos <- 4 # número de factores que dejo 
# Dejo solo los 4 tipos más frecuentes 
datos_pj <- datos_pj %>% 
    mutate(tipo_pj_agr = fct_lump(
      tipo_entidad_arrendador,
      n = N_grupos,
      other_level = "Resto"
    ))


pinta_tabla(datos_pj,"tipo_pj_agr", 
                     "Tipo Entidad Arrendador más frecuentes", 
                     orden ="SI")
```

```{r fig.height=6, fig.width=5}
# Ordeno los factores por frecuencia de los factores y me llevo el factor "Resto" al final, detrás del penúltimo
posicion_penultima <- length(levels(datos_pj$tipo_pj_agr)) - 1
orden_factores <- fct_relevel(fct_infreq(datos_pj$tipo_pj_agr), "Resto", after = posicion_penultima)

ggplot(datos_pj, aes(x = orden_factores)) +
  geom_bar(fill = "cornsilk1", color = "cornsilk2") +
  geom_text(stat = "count", aes(label = ..count..), vjust = +0.5, size = 3, color = "cornsilk4") +
  labs(x = "", 
       y = "Frecuencia",
       title = "Tipo Entidad Arrendador")+
  scale_x_discrete(labels = str_wrap(levels(orden_factores), width = 20))+
  theme_minimal()+
  theme(axis.text.x = element_text(angle = 45, hjust = 1))
```



## Sexo del arrendador
<br>  
```{r results="asis"}
pinta_tabla(datos, "sexo_arrendador", Etiqueta("sexo_arrendador"))
```
<br>

```{r results="asis", fig.height=5, fig.width=4}
# Tomo el orden original de los factores
aux <- levels(datos$sexo_arrendador)

# Reemplazar los valores NA con "No especificado" creando un nuevo factor
datos$sexo_aux <- ifelse(is.na(datos$sexo_arrendador), "No especificado",
                         as.character(datos$sexo_arrendador))

# Convertir el nuevo factor en un factor ordenado
datos$sexo_aux <- factor(datos$sexo_aux, levels = c(aux, "No especificado"))


grafico_barras(datos, "sexo_aux", "Sexo del arrendador")
```

Si considerarmos solo personas físicas se despejan los valores no procedentes.

<br>  
```{r results="asis"}
datos_pf <- datos %>%
              filter(tipo_persona_arrendador == "Física")
pinta_tabla(datos_pf, "sexo_arrendador", Etiqueta("sexo_arrendador"))
```
<br>

```{r results="asis", fig.height=5, fig.width=4}


grafico_barras(datos_pf, "sexo_aux", "Sexo arrendador")
```

## Sexo del arrendatario
<br>  
```{r results="asis"}
pinta_tabla3(datos, "sexo_arrendatario", Etiqueta("sexo_arrendatario"))
```
<br>

```{r results="asis", fig.height=5, fig.width=4}

# Tomo el orden original de los factores
aux <- levels(datos$sexo_arrendatario)

# Reemplazar los valores NA con "No especificado" creando un nuevo factor
datos$sexo_aux <- ifelse(is.na(datos$sexo_arrendatario), "No especificado",
                         as.character(datos$sexo_arrendatario))

# Convertir el nuevo factor en un factor ordenado
datos$sexo_aux <- factor(datos$sexo_aux, levels = c(aux, "No especificado"))

grafico_barras(datos, "sexo_aux", "Sexo Arrendatario")
```

## Nacionalidad del arrendatario
<br>  
```{r results="asis"}
pinta_tabla(datos, "nacionalidad_arrendatario", Etiqueta("nacionalidad_arrendatario"))
```
<br>

```{r results="asis", fig.height=5, fig.width=4}

grafico_barras(datos, "nacionalidad_arrendatario")
```

## Tipo de arrendamiento
<br>  
```{r results="asis"}
pinta_tabla(datos, "tipo_de_arrendamiento", Etiqueta("tipo_de_arrendamiento"))
```
<br>

```{r results="asis", fig.height=5, fig.width=4}

grafico_barras(datos, "tipo_de_arrendamiento")
```


## Provincia y municipio 
<br>  
```{r results="asis"}
pinta_tabla(datos, "provincia_806", "Provincia")
```
<br>
Si ordenamos los datos atendiendo al número de casos
```{r results="asis"}
pinta_tabla(datos, "provincia_806", "Provincia", orden="SI")
```

```{r results="asis", fig.height=5, fig.width=5}

grafico_barras(datos, "provincia_806")
```
Si representamos las barras ordenadas

```{r results="asis", fig.height=5, fig.width=5}

datos$prov_aux <- fct_infreq(datos$provincia_806)
grafico_barras(datos, "prov_aux", "Provincia (Modelo 806)")
```
El ranking con los 25 municipios con más alquileres registrados 


```{r results="asis"}
n_ranking <- 25
munic_n_mayores <- datos %>% 
  group_by(municipio_806) %>% 
  summarise(n=n()) %>% 
  arrange(desc(n)) %>% 
  head(n_ranking) 

munic_n_mayores <- munic_n_mayores %>% 
  mutate(municipio_806 = factor(municipio_806,
                    levels = munic_n_mayores$municipio_806[order(munic_n_mayores$n)])
  )

munic_n_mayores %>%   
  flextable() %>%  
  set_header_labels(n = "Casos",
                    municipio_806 = "Municipio") %>% 
  colformat_double() %>% 
  autofit() %>% 
  border_remove() %>% 
  align(align = "left", j = 1, part = "all") %>% 
  hline(part = "header", i = 1, border = border_style1)  

```

```{r results="asis", fig.height=8, fig.width=6}

ggplot(munic_n_mayores, aes(x = municipio_806, y = n)) +
  geom_bar(stat="identity", fill = "cornsilk1", color = "cornsilk2") +
  #geom_text(stat = "count", aes(label = ..count..), vjust = +0.5, size = 3, color = "cornsilk4") +
  labs(x = "", 
       y = "Frecuencia",
       title = Etiqueta("municipio_806")) +
  coord_flip() +
  theme_minimal() 
```

Se va a construir un informe específico sobre la distribución de la información por muncipios y provincias.

## Duración del contrato
<br>  
```{r results="asis"}
pinta_tabla(datos, "f.durac_contrato", "Duración del contrato")
```
<br>

```{r results="asis", fig.height=5, fig.width=4}

grafico_barras(datos, "f.durac_contrato","Duración del contrato")
```

## Fecha de inicio del contrato
<br>  
```{r results="asis", fig.height=5, fig.width=7}
# Gráfico de barras con etiquetas de altura
ggplot(datos, aes(x = fecha_devengo)) +
  geom_bar(aes(y = (..count..)), fill = "cornsilk1", color = "cornsilk2") +
  # geom_text(stat = "count", aes(label = ..count..),
  #           vjust = +0.5, size = 3,
  #           color = "cornsilk4") +
  labs(x = "", 
       y = "Frecuencia",
       title = "Fecha de inicio de contrato") +
  theme_minimal()
```
<br>  
Analizamos la fecha de inicio agrupando por meses.
<br>  
```{r results="asis"}
datos$mes_devengo <- lubridate::month(datos$fecha_devengo,
                                      label = TRUE,
                                      abbr = FALSE)

pinta_tabla(datos, "mes_devengo", "Mes de inicio de contrato")
```
)

<br>  

```{r results="asis", fig.height=5, fig.width=7}

datos$mes_devengo <- lubridate::month(datos$fecha_devengo,
                                      label = TRUE,
                                      abbr = TRUE)
ggplot(datos, aes(x = mes_devengo)) +
  geom_bar(aes(y = (..count..)), fill = "cornsilk1", color = "cornsilk2") +
  geom_text(stat = "count", aes(label = ..count..),
            vjust = +0.5, size = 3,
            color = "cornsilk4") +
  labs(x = "", 
       y = "Frecuencia",
       title = "Mes de inicio contrato") +
  theme_minimal() #+
  #theme(axis.text.x = element_text(angle = 30, hjust = 1))
```
<br>  
Ahora analizamos agrupando por día del mes.
<br>  
```{r results="asis", fig.height=5, fig.width=7}
datos$dia_devengo <- lubridate::day(datos$fecha_devengo)


# Gráfico de barras
ggplot(datos, aes(x = dia_devengo)) +
  geom_bar(aes(y = (..count..)), fill = "cornsilk1", color = "cornsilk2") +
  #geom_text(stat = "count", aes(label = ..count..),
  #          vjust = +0.5, size = 3,
  #          color = "cornsilk4") +
  labs(x = "", 
       y = "Frecuencia",
       title = "Día del mes que inicia de contrato") +
  theme_minimal()
```
  
## Número de habitaciones
<br>  
```{r results="asis"}
pinta_tabla(datos, "f.hab", "Nº de habitaciones")
```
<br>

```{r results="asis", fig.height=5, fig.width=4}

grafico_barras(datos %>% filter(!is.na(f.hab)), "f.hab", "Nº de habitaciones")
```
 
## Importe de la renta del alquiler
<br>  
```{r results="asis"}
pinta_tabla(datos, "f.renta_alq", "Renta mensual de alquiler")
```
<br>

```{r results="asis", fig.height=5, fig.width=6}

grafico_barras(datos , "f.renta_alq", "Renta mensual de alquiler")
```
 
## Superficie de la vivienda
<br>  
```{r results="asis"}
pinta_tabla(datos, "f.super", "Superficie vivienda (m2)")
```
<br>

```{r results="asis", fig.height=5, fig.width=6}

grafico_barras(datos , "f.super", expression("Superficie de vivienda (m"^"2"~")"))
```

## Renta mensual por metro cuadrado
<br>  
```{r results="asis"}
pinta_tabla(datos, "f.renta_m2", "Renta (€/m2)")
```
<br>

```{r results="asis", fig.height=4, fig.width=6}

grafico_barras(datos , "f.renta_m2", expression("Renta (€/m"^"2"~")"))
```

## Antigüedad de la vivienda
<br>  
```{r results="asis"}
pinta_tabla(datos, "f.antig_bi", "Antigüedad de la vivienda")
```
<br>

```{r results="asis", fig.height=4, fig.width=6}

grafico_barras(datos , "f.antig_bi", "Antigüedad de la vivienda")
```

## Tipología constructiva
<br>  
```{r results="asis"}
pinta_tabla(datos, "f.tipolog", "Tipología constructiva")
```
<br>

```{r results="asis", fig.height=4, fig.width=4}

grafico_barras(datos , "f.tipolog", "Tipología constructiva")
```
<br> 

## Tamaño del municipio en que se encuentra la vivienda
<br>  
```{r results="asis"}
pinta_tabla(datos, "f.tam_pob", "Tamaño poblacional (Habitantes)")
```
<br>

```{r results="asis", fig.height=5, fig.width=6}

grafico_barras(datos , "f.tam_pob", "Tamaño poblacional (Habitantes)")
```

## Jerarquía en el POTA del municipio en que se encuentra la vivienda
<br>  
```{r results="asis"}
pinta_tabla(datos, "pota.jerarquia", "Jerarquía en el POTA")
```
<br>  
```{r results="asis", fig.height=5, fig.width=6}
# grafico con valores absolutos
ggplot(datos,
       aes(x = pota.jerarquia)) +
  geom_bar(aes (y = ..count..),
           fill = "cornsilk1",
           color = "cornsilk2",
           stat = "count",
           na.rm = FALSE ) +   # no produce ningún efecto aunque el manual diga lo contario
  labs(x = "", y = "Casos", title = "Jerarquía en el POTA") +
  geom_text(stat = "count", aes(y = (..count..), 
                                label = (..count..)),
            vjust = +0.5, size = 3, color = "cornsilk4")  +
  theme_minimal() +
  scale_x_discrete(labels = str_wrap(c(levels(datos$pota.jerarquia), "No especificado"),width= 14))


```













\newpage

\n B) Infraestructura y oferta deportiva publico/privada del municipio
the first line\nthe second line
**B.1. Introducción**

<br>

i)  Tasa de instalaciones deportivas. Número de habitantes entre el total de instalaciones deportivas del municipio.

<!-- -->

## Calidad constructiva
<br>
La calidad constructiva de las construcciones es recogida en catastro con un valor numérico que va de 1 a 9, de mayor a menor calidad. Excepcionalmente, también existen calidades superiores que se recogen con valores A, B y C.
<br>  
```{r results="asis"}
pinta_tabla(datos, "calidad", "Calidad constructiva")
```
<br>

```{r results="asis", fig.height=4, fig.width=6}

grafico_barras(datos , "calidad", "Calidad constructiva")
```
<br> 

## Piscina
<br>
Con la información catastral es posible distinguir las viviendas en cuya parcela existe una vivienda, con independencia de que ésta pertenezca o corresponda a la vivienda.
<br>  
```{r results="asis"}
pinta_tabla(datos, "h2o", "Piscina en parcela")
```
<br>

```{r results="asis", fig.height=4, fig.width=6}

grafico_barras(datos , "h2o", "Piscina en parcela")
```
<br> 



## Espacio abierto
<br>
Con la información catastral es posible distinguir las viviendas en cuya parcela existe un espacio abierto, con independencia de que éste pertenezca o corresponda a la vivienda.
<br>  
```{r results="asis"}
pinta_tabla(datos, "ea", "Espacio abierto")
```
<br>

```{r results="asis", fig.height=4, fig.width=6}

grafico_barras(datos , "ea", "Espacio abierto")
```
<br> 




## Garaje
<br>
Con la información catastral es posible distinguir las viviendas en cuya parcela existe un garaje, con independencia de que éste pertenezca o corresponda a la vivienda.
<br>  
```{r results="asis"}
pinta_tabla(datos, "app", "Garaje")
```
<br>

```{r results="asis", fig.height=4, fig.width=6}

grafico_barras(datos , "app", "Garaje")
```
<br> 


